臺灣雲林地方法院刑事判決　　　　　　　　　　　　　九十一年度交易字第二七號
　　公　訴　人　臺灣雲林地方法院檢察署檢察官
　　被　　　告　乙○○
右列被告因過失致死案件，經檢察官提起公訴（九十一年度偵字第二四二號），本院
判決如左：
    主  文
乙○○因過失致人於死，處有期徒刑捌月，緩刑參年。
    事  實
一、乙○○於民國（下同）九十年十月九日下午十七時三十分許，駕駛車牌號碼Ｎ四
    ─二六一六號自用小客車，沿雲林縣斗六市鎮○路由南往北方向行駛，途經鎮○
    路與嘉東中路設有閃光黃燈之交岔路口時，原應注意行車速度，依標誌或標線之
    規定，無標誌或標線者，在郊外道路時速不得超過六十公里；且汽車行經設有特
    種閃光黃色號誌之交岔路口前，應減速慢行；並應注意車前及左右人車狀況，隨
    時採取必要之安全措施，以保行車安全。而當時天候晴、路面乾燥、無缺陷及障
    礙物、視距良好，並無不能注意之情事，竟疏未減速慢行並注意車前及左右狀況
    ，且在未確定行駛於其同向右側，由張金蝦所騎乘之車牌號碼ＵＳＥ─七五九號
    輕型機車是否準備左轉時，即貿然加速，以時速約七十公里之速度超速行駛，想
    要超越張金蝦之機車。就在乙○○超速行駛同時，適張金蝦亦疏未注意左後方是
    否有來車而突然左轉，致乙○○閃避不及，其自小客車之右前車頭撞擊張金蝦機
    車之左側，使張金蝦人車倒地，張金蝦因而受有頭部外傷併左顱撕裂傷三公分、
    右眼挫傷及撕裂傷二．五公分、右大腿變形疑股骨骨折、左脛骨及腓骨骨折、疑
    腹內出血等傷害，於送醫途中傷重不治死亡。本件車禍後，乙○○於有偵查犯罪
    職權之機關及公務員知悉其犯罪前，即自首承認其為肇事司機，並接受裁判。
二、案經張金蝦之夫甲○○訴由雲林縣警察局斗六分局報告臺灣雲林地方法院檢察署
    檢察官偵查起訴。
    理  由
一、右揭犯罪事實，業據被告乙○○於檢察官訊問及本院審理時坦白承認，並有雲林
    縣警察局斗六分局公正派出所變死案件初步調查報告、道路交通事故調查報告表
    、彰化基督教醫院法醫參考病歷摘要各一紙及肇事現場暨車輛照片三十張在卷可
    證。且被害人張金蝦因頭部挫傷致顱內出血，送醫途中不治死亡，亦經臺灣雲林
    地方法院檢察署檢察官率同法醫師相驗屬實，製有勘驗筆錄、相驗屍體證明書、
    驗斷書在卷可按。
二、按駕駛人駕駛汽車，應遵守道路交通號誌之指示；行車速度，依標誌或標線之規
    定，無標誌或標線者，在郊外道路時速不得超過六十公里；汽車行駛時，駕駛人
    應注意車前狀況，隨時採取必要之安全措施；特種閃光黃色號誌係以單一鏡面之
    閃光黃色燈號，警告接近之車輛注意前方路況，應減速慢行，道路交通安全規則
    第九十條、第九十三條第一項第一款、第九十四條第三項、道路交通標誌標線號
    誌設置規則第一百九十四條第三款分別定有明文，被告駕車自應注意遵守上開規
    定。從卷附之現場圖及照片顯示，肇事地點係設有特種閃光黃色號誌之交岔路口
    ，限速六十公里。肇事後被告車輛遺留在路面之煞車痕，長二十八點三公尺。而
    被告自白其駕車行經上開肇事地點時，車速為時速七十公里左右，因其行駛方向
    與被害人同向，且急著到幼稚園接孫子放學，所以在未確定被害人是否準備左轉
    之際，就加速行駛，想超越被害人騎乘之機車，就在加速之同時，被害人突然左
    轉，以致於因閃避不及而撞擊被害人，致被害人傷重不治死亡等語。核其自白與
    上開現場圖所顯示之煞車痕為二十八點三公尺，被告車禍發生當時之行車速度約
    七十至七十五公里相符（參照交通部頒布之「一般公路汽車煞車距離、行車速度
    對照表」）。又依上開道路交通事故調查表各項記載所示，案發當時天候晴、路
    面乾燥、無缺陷及障礙物、視距良好，並無不能注意之情形。被告駕車行經有黃
    色閃光號誌之交岔路口時，未先減速慢行，反以時速七十至七十五公里之速度超
    速行駛。且未注意車前及左右人車狀況，隨時採取必要之安全措施，小心通過，
    肇致本件車禍。是被告就本件車禍之發生，顯有過失甚明。雖被害人騎車疏未注
    意左後方來車突然左轉，亦有過失，然被告之過失責任並不因而解免。又被害人
    確因本件車禍傷重不治死亡，已詳述如前，則被害人之死亡與被告之過失間有相
    當因果關係，足以認定。從而，被告過失致人於死犯行，堪以認定。
三、核被告所為，係犯刑法第二百七十六條第一項之過失致死罪。被告肇事後，於有
    偵查犯罪職權之機關及公務員知悉其犯罪前，即報警處理，自首並接受裁判等情
    ，業經證人即至現場處理之警員丙○○於本院審理時證述明確，合於自首之規定
    ，應依刑法第六十二條前段規定，減輕其刑。本院審酌被告駕車行經設有閃光黃
    燈之交岔路口，不但未減速慢行，而且為了超車還以七十公里之速度超速行駛，
    致被害人死亡，過失情節不輕，所生危害甚重。惟參酌被告犯後坦承犯罪，並與
    被害人家屬達成民事和解，取得被害人家屬之諒解，有雲林縣斗六市調解委員會
    調解書一紙在卷可佐，犯後態度良好等一切情狀，量處如主文所示之刑。又被告
    前未曾受有期徒刑以上刑之宣告，有臺灣高等法院被告全國前案紀錄表可稽。其
    因過失致觸犯本罪，犯後復有悔意，經此審判教訓後，當知所警惕而無再犯之虞
    。是本院認所宣告之刑，以暫不執行為適當，爰併予宣告緩刑三年，以勵自新。
據上論斷，應依刑事訴訟法第二百九十九條第一項前段，刑法第二百七十六條第一項
、第六十二條前段、第七十四條第一款，罰金罰鍰提高標準條例第一條前段，判決如
主文。
本案經檢察官施添寶到庭執行職務。
中      華      民      國    九十一    年      三      月    二十九    日
                                         臺灣雲林地方法院刑事第一庭
                                             審判長法官  康  樹  正
                                                   法官  潘  雅  惠
                                                   法官  蔡  碧  蓉
右正本證明與原本無異。
如不服本判決，應於判決送達後十日內向本院提出上訴狀( 應附繕本 )。
                                                 書記官  陳  善  永
中      華      民      國    九十一    年      三      月    二十九    日
刑法第二百七十六條
因過失致人於死者，處二年以下有期徒刑、拘役或二千元以下罰金。
從事業務之人，因業務上之過失犯前項之罪者，處五年以下有期徒刑或拘役，得併科
三千元以下罰金。
